【裁判字號】    98,交易,509
【裁判日期】    990331
【裁判案由】    過失致死
【裁判全文】
臺灣板橋地方法院刑事判決             98年度交易字第509號
公  訴  人  臺灣板橋地方法院檢察署檢察官
被      告  甲○○
選任辯護人  粘舜權律師
            鍾欣惠律師
上列被告因過失致死案件，經檢察官提起公訴（98年度偵字第
4077號、第14357號），本院判決如下：
    主  文
甲○○因過失致人於死，處有期徒刑肆月，如易科罰金，以新臺
幣壹仟元折算壹日。緩刑貳年。
    事  實
一、甲○○於民國九十八年一月二十五日上午六時三十分許，騎
    乘ＬＺ８－９２９號重型機車搭載其夫黃益銘，沿臺北縣土
    城市○○路○段往三峽方向行駛，行經該路四段與溪頭路交
    岔路口時，本應注意車前狀況，隨時採取必要之安全措施，
    而當時天氣陰、有晨光、路面乾燥、無缺陷、無障礙物、視
    距良好，依甲○○之智識程度，並無不能注意之情事，竟疏
    未注意車前狀況，貿然直行通過上開交岔路口，適有陳美麗
    騎乘８５０－ＤＤ號重型機車沿溪頭路駛至上開路口，亦疏
    未禮讓中央路上之幹道車先行，二車因此發生碰撞，致陳美
    麗倒臥在中央路四段之快車道上，旋遭後方行駛而來、由黃
    啟書（業經檢察官為不起訴處分確定）駕駛之Ｌ５－０８０
    ６號自用小客車碾壓，雖送醫急救，仍於同日上午七時二十
    五分許，因胸腹腔內出血導致出血性休克而死亡。甲○○肇
    事後留在現場，在有偵查犯罪職權之公務員知悉其犯行前，
    即向前來處理之臺北縣政府警察局土城分局員警自承上情並
    接受裁判。
二、案經臺北縣政府警察局土城分局移送臺灣板橋地方法院檢察
    署檢察官偵查起訴。
    理  由
一、上揭犯罪事實，業據被告甲○○於本院審理時自白不諱，核
    與證人即目擊者黃益銘、黃啟書於警詢、偵查中指述之情節
    相符，並有道路交通事故調查報告表(一)、(二)、現場圖、現場
    暨車損照片十八張、車籍資料三份及檢察官勘驗筆錄一件、
    監視錄影光碟翻拍照片十一張在卷可稽（見九十八年度相字
    第二０八號偵查卷第二十八頁至第三十八頁、四十頁、第四
    十三頁至第四十五頁、第七十八頁、第七十九頁，九十八年
    度偵字第一四三五七號偵查卷第七頁）。而陳美麗確因本件
    車禍死亡之事實，另經臺灣板橋地方法院檢察署檢察官率同
    法醫師相驗明確，製有相驗筆錄、相驗屍體證明書、檢驗報
    告書各一份及相驗照片二十九張附卷可憑（見同上相驗卷宗
    第四十六頁、第五十二頁至第五十九頁、第六十二頁至第七
    十六頁），足認被告之自白與事實相符。按駕駛人應注意車
    前狀況，隨時採取必要之安全措施，道路交通安全規則第九
    十四條第三項定有明文，而當時天候陰、有晨光、道路乾燥
    無缺陷、無障礙物、視距良好等情，復據前揭道路交通事故
    調查報告表(一)記載明確，依被告之智識程度，自無不能注意
    之情事，然其竟疏未注意恰自支道駛出之陳美麗，因此撞及
    陳美麗，其駕駛行為自有過失，且其過失行為與陳美麗之死
    亡結果間具有相當因果關係，均甚明確，本案經本院送請臺
    灣省臺北縣區行車事故鑑定委員會鑑定，亦同此結論，另有
    上開委員會以九十九年二月十日北縣鑑字第０９８５１８１
    ８０６號函檢送之北縣鑑字第９８１８０６號鑑定意見書一
    份在卷可參（見本院卷）。綜上所述，本案事證明確，被告
    犯行堪予認定。
二、核被告所為，係犯刑法第二百七十六條第一項之過失致人於
    死罪。查被告於車禍發生後留在現場，在有偵查犯罪職權之
    公務員知悉其犯行前，即向前來處理之臺北縣政府警察局土
    城分局員警承認肇事乙節，業據被告自承在卷，核與證人即
    目擊者黃益銘於警詢中供陳之情節相符（見相驗卷宗第十二
    頁），是以被告合於自首要件，爰依刑法第六十二條前段自
    首之規定減輕其刑。爰審酌被告素行良好，犯後態度亦佳，
    又被害人對於本件車禍之發生與有過失，且為肇事主因，被
    告復已與被害人家屬達成民事和解，被害人家屬並表明不予
    追究刑事責任之旨明確，有臺北縣土城市調解委員會調解筆
    錄一份附卷可稽（見本院卷），暨被告之智識程度、犯罪之
    動機、目的、所生危害等一切情狀，量處如主文所示之刑，
    並諭知易科罰金之折算標準。末查被告前未曾有刑事犯罪紀
    錄，有臺灣高等法院被告前案紀錄表一份在卷可考，其因一
    時輕忽致罹刑典，惟已坦承犯錯，堪認經此偵審程序之教訓
    ，當能知所警惕，信無再犯之虞，是以本院認前揭所宣告之
    刑，以暫不執行為適當，爰併諭知緩刑二年，以啟自新。
據上論斷，應依刑事訴訟法第二百九十九條第一項前段，刑法第
二百七十六條第一項、第六十二條前段、第四十一條第一項前段
、第七十四條第一項第一款，刑法施行法第一條之一，判決如主
文。
本案經檢察官賴建如到庭執行職務。
中    華    民    國    99    年    3     月    31    日
                  交通法庭  法  官  劉元斐
上列正本證明與原本無異。
如不服本判決，應於判決送達後10日內敘明上訴理由，向本院提
出上訴狀 (應附繕本) ，上訴於臺灣高等法院。其未敘述上訴理
由者，應於上訴期間屆滿後20日內向本院補提理由書「切勿逕送
上級法院」。
                            書記官  高建華
中    華    民    國    99    年    3     月    31    日
附錄本案論罪科刑所引法條
刑法第二百七十六條
因過失致人於死者，處二年以下有期徒刑、拘役或二千元以下罰
金。
從事業務之人，因業務上之過失犯前項之罪者，處五年以下有期
徒刑或拘役，得併科三千元以下罰金。

司法院資訊處製作；財團法人民間司法改革基金會備份。
